【裁判字號】    95,易,123
【裁判日期】    950412
【裁判案由】    竊盜
【裁判全文】
臺灣桃園地方法院刑事判決               95年度易字第123號
公  訴  人  臺灣桃園地方法院檢察署檢察官
被      告  丙○○
                    號(
上列被告因竊盜案件，經檢察官提起公訴（94年度偵字第17036
號），本院判決如下：
    主  文
丙○○連續攜帶兇器竊盜，處有期徒刑壹年陸月。
扣案萬用鑰匙拾伍支、鋼鋸壹把、手電筒壹支、鉗子貳把、螺絲
起子壹把均沒收。
    事  實
一、丙○○前因竊盜案件，經臺灣臺中地方法院分別以91年度中
    簡上字第320 號、92年度易字第1930號判決有期徒刑6 月、
    8 月確定，經同院定應執行刑為有期徒刑1 年1 月，又因施
    用第一級、第二級毒品案件，經同法院以92年度訴字第1630
    號判決分別判處有期徒刑10月、7 月，應執行有期徒刑1 年
    3 月確定，與上開竊盜罪接續執行，甫於民國94年7 月22日
    假釋付保護管束出監；詎於保護管束期間仍不知悔改，竟基
    於意圖為自己不法所有之概括犯意，為下列犯行：(一)於94年
    9 月6 日下午5 時許，攜帶其所有之手電筒、萬用鑰匙及客
    觀上足以威脅人之身體、生命而可供作兇器使用之鋼鋸、鉗
    子、螺絲起子等物，在桃園縣桃園市○○街114 號前，持自
    製萬用鑰匙竊取丁○○所有之車號7G－2673號自小客車，得
    手後供代步使用。嗣於94年9 月6 日夜間11時45分許，丙○○駕駛上開車輛行經國道一號高速公路南下117 公里造橋收
    費站，因猶豫不前為警發覺有異前往攔檢時，加速逃逸，至
    隔日即9 月7 日凌晨零時5 分許，始在苗栗縣公館鄉公館分
    駐所旁巷內為警查獲，並在該車後座上黑色包包中扣得丙○○所有之手電筒1 支、萬用鑰匙15支及客觀上足以威脅人之
    身體、生命而可供作兇器使用之鋼鋸1 支、鉗子2 支、螺絲
    起子1 支等物；(二)於94年12月23日上午9 時30分許，見新竹
    市○○街6 號2 樓之1 甲○○之住處大門未鎖上，即以不詳
    人士所有之墊板1 只塞入門縫將門開啟，未經甲○○同意進
    入屋內（侵入住宅部分未據告訴），並將屋內甲○○所有之
    國民身分證、汽車駕駛執照、機車駕駛執照、健保卡、彰化
    銀行金融卡、新竹國際商業銀行提款卡、新光三越信用卡、
    安泰銀行信用卡各1 張及CD隨身聽1 臺（均已發還甲○○）
    竊取得手；(三)於94年12月23日下午1 時許前往新竹市○○路
    ○ 段298 號9 弄2 號前，持不詳人士所有客觀上對於他人生
    命、身體有危險性而足供作為兇器使用之螺絲起子1 支，損
    壞停放於上址林滿嬌所有、己○○管理之車牌號碼W3—1330
    號自用小客車右車門門鎖（毀損部分未據告訴），欲進入該
    部自用小客車內之際，為大樓管理員楊光輝察覺有異而通知
    己○○，並與其他路人將丙○○當場逮捕，丙○○因而行竊
    未遂，經警方前往現場處理，並當場在丙○○身上扣得上開
    不能究明何人所有之螺絲起子1 支、墊板1 只及甲○○所有
    之國民身分證、汽車駕駛執照、機車駕駛執照、健保卡、彰
    化銀行金融卡、新竹國際商業銀行提款卡、新光三越信用卡
    、安泰銀行信用卡各1 張及CD隨身聽1 臺而查獲上情。
二、案經內政部警政署國道公路警察局第二警察隊報請臺灣苗栗
    地方法院檢察署呈請臺灣高等法院檢察署檢察長核轉臺灣桃
    園地方法院檢察署檢察官偵查起訴。
    理  由
一、證人丁○○、甲○○、己○○、楊光輝等人於警詢、偵查中
    所為之證言，雖屬審判外之陳述，惟按當事人、代理人或辯
    護人於法院調查證據時，知有第159 條第1 項不得為證據之
    情形，而未於言詞辯論終結前聲明異議者，視為有前項之同
    意，刑事訴訟法第159 條之5 第2 項定有明文。是上開證人
    警詢、偵查中所為之證詞未經公訴人及被告於本院言詞辯論
    終結前聲明異議，並經本院審酌上開證詞認為適當，自均得
    採為證據，核先敘明。
二、訊據被告丙○○於本院審理中矢口否認有上開竊盜犯行，就
    事實(一)部分辯稱：伊確實有駕駛7G－2673號自小客車為警查
    獲，但該車係伊女友戊○○向友人借的，且伊製作筆錄時有
    警察打伊，伊一下車就被打，伊是為了要交保才趕快認一認
    云云；就事實(二)部分辯稱：94年12月23日並沒有去甲○○家
    裡行竊，伊當時在新竹市○○路上的歐麗賓館睡覺，伊身上
    查到甲○○的物品是伊從公園撿到的云云；就事實(三)部分辯
    稱：伊有拿螺絲起子破壞W3—1330號自用小客車車鎖，但偷
    到一半就不想偷了，伊就離開去附近的NOVA涼椅休息，大樓
    管理員才叫警察來抓伊云云。經查：
    事實(一)部分：被告為國道公路警察局第二警察隊刑事組詢問
    時及檢察官偵訊中均坦承因缺乏代步工具，而以萬用鑰匙獨
    自竊取上開7G－2673號自小客車，而在7G－2673號自小客車
    上為警查獲黑色包包內之手電筒1 支、萬用鑰匙15支、鋼鋸
    1 支、鉗子2 支、螺絲起子1 支等物是其所有之犯罪工具等
    語（94年度偵字第3619 號 卷第16、17、47頁），核與被害
    人丁○○於警詢、偵查中證述：伊於94年9 月6 日上午8 點
    多將車停在桃園縣桃園市○○街114 號前，當天晚上7 點下
    班要去開車時，車就不見了等失竊情形相符（同上偵卷第24
    、25頁、94年度偵字第17036 號卷第13頁），並有贓物認領
    保管單1 只、贓證物照片11張、查詢車輛認可資料1 份在卷
    可參（94年度偵字第3619號卷第26頁、第30至35頁、第44頁
    ）及手電筒1 支、萬用鑰匙15支、鋼鋸1 支、鉗子2 支、螺
    絲起子1 支等物扣案可證，足徵被告上開自白與事實相符；
    至被告辯稱製作警詢筆錄時有遭到刑求一節，被告於本院審
    理中供稱當時為警查獲後一下車就被打，做筆錄時警察也有
    打伊，但不知道哪個警察所為，伊被打胸口及後背，頭也被
    踢云云，惟國道公路警察局第二警察隊造橋分隊警員乙○○
    已於本院審理中到庭證述：被告於94年9 月6 日夜間11時45
    分許行經國道一號高速公路南下117 公里造橋收費站時，因
    猶豫不前為警發覺有異前往攔檢時，加速逃逸，至隔日即9
    月7 日凌晨零時5 分許，始在苗栗縣公館鄉公館分駐所旁死
    巷內為警查獲，而被告在造橋分隊製作筆錄時，偵訊室的玻
    璃是透明的，伊全程在旁觀看，被告不可能遭到刑求等情明
    確（本院95年3 月29日審判筆錄第13至18頁），而被告於94
    年9 月7 日在國道公路警察局第二警察隊造橋分隊為警詢問
    時矢口否認竊盜犯行，係移送至國道公路警察局第二警察隊
    刑事組製作筆錄時始坦承犯行，若確如被告所稱為警查獲後
    一下車就被刑求云云，衡情被告應於第一次為警詢問時即坦
    承犯行，而非全盤否認，再參被告經警移送至臺灣苗栗地方
    法院檢察署檢察官偵訊時亦坦承本件事實(一)之犯行，對於刑
    求一事隻字未提，亦未要求驗傷等情，於本院審理中亦無法
    指出刑求警員之姓名或特徵以資調查，被告又未再提出其有
    遭警毆打之證據方法可供本院調查，其空言警詢遭刑求，不
    足採信，堪認被告上開於警詢、檢察官訊問時之陳述應非出
    於不正方法所取得，而係被告任意性所為之陳述。又當時與
    被告一同為警查獲之戊○○雖於本院審理中到庭證稱：當天
    被告所駕駛之車子是伊向朋友陳文祥、陳清芬所借，當天約
    在桃園市景福派出所旁邊的網咖借車，有約定3 天後還車，
    被告與伊都不知道是贓車云云（本院95年3 月29日審判筆錄
    第4 至12頁），惟證人戊○○既於警詢中證稱：伊不知道7G
    －2673號自小客車是怎麼來的，被告只有說車子是借來的，
    而且當天伊有朋友看到被告是駕駛這輛車到桃園國小載伊的
    等語（94年度偵字第3619號卷第28、29頁），與被告於國道
    公路警察隊第二分隊刑事組製作筆錄時所稱：當天係前往桃
    園市桃園國小旁的公園載戊○○等語大致相合，且證人戊○○於上開筆錄中既有蓋指印、簽名以示筆錄記載與所述內容
    相符，再參證人戊○○於本院審理中亦稱警詢筆錄製作完畢
    後有閱覽筆錄，但有些字看不懂等語與證人即製作戊○○筆
    錄之警員乙○○於本院審理中證稱：當時製作戊○○的警詢
    筆錄是採一問一答方式，製作完後有交戊○○閱覽，有看不
    懂之處，還有向戊○○解釋等語（本院95年3 月29日審判筆
    錄第11、12頁、第15頁），證人戊○○於警詢中所述堪可採
    信，而證人戊○○在本院審理中之上開證述顯係事後維護被
    告之詞，尚不足採，自無法為被告有利之認定；綜上所述，
    被告事實(一)之犯行至為明確。
    事實(二)部分：被告於94年12月23日在新竹市警察局第二分局
    埔頂派出所為警詢問時及在臺灣新竹地方法院檢察署內勤檢
    察官訊問時，已坦承有以墊板1 只塞入甲○○位於新竹市○○街6 號2 樓之1 之住處大門門縫將門開啟，未經甲○○同
    意進入屋內，並將屋內甲○○所有之國民身分證、汽車駕駛
    執照、機車駕駛執照、健保卡、彰化銀行金融卡、新竹國際
    商業銀行提款卡、新光三越信用卡、安泰銀行信用卡各1 張
    及CD隨身聽1 臺竊取得手等語（94年度偵字第66 81 號卷第
    8 、9 、49、50頁），核與被害人甲○○於警詢、偵查中所
    稱：94年12月23日警察通知伊有找到伊失竊之財物才知道住
    處遭竊，查獲被告身上之國民身分證、汽車駕駛執照、機車
    駕駛執照、健保卡、彰化銀行金融卡、新竹國際商業銀行提
    款卡、新光三越信用卡、安泰銀行信用卡各1 張及CD隨身聽
    1 臺等物確為伊所有，而伊住宅的門窗、門鎖均未發現有破
    壞之痕跡等語（同上卷第11至13頁、第69頁）相符，並有新
    竹市警察局搜索扣押筆錄、扣押物品目錄表、贓物認領保管
    單各1 份、贓物暨甲○○住處照片5 張在卷可稽，（同上卷
    第19至23頁、第27頁），足認被告上開自白與事實相符；而
    被告於本院審理中辯稱：甲○○的東西是在公園撿到的，伊
    當天在歐麗賓館睡覺云云，並請求本院查詢被告於案發前後
    在歐麗賓館之住宿資料，經本院向新竹市警察局函詢新竹市
    ○○路上是否確有歐麗賓館，新竹市警察局函覆：上開路段
    確有歐麗賓館，並提供歐麗賓館之名片影本等情，經本院以
    電話詢問歐麗賓館櫃檯人員趙碧玉，則答稱住宿登記資料保
    存期限為1 個月，之後銷毀，每晚11點前的監視錄影資料保
    存最多2 個月，94年12月間的住房紀錄已無從得知等語，有
    新竹市警察局竹市警刑字第0950008139號函、本院辦理刑事
    案件電話記錄查詢表在卷供憑（本院卷），自無法依被告所
    請查得上開住宿紀錄，且縱使被告於案發前後投宿歐麗賓館
    ，亦無法據以認定被告94年12月23日上午9 時30分許並未前
    往甲○○之住處竊取財物，且被告既已於警詢、偵查中坦承
    事實(二)之犯行，被告於本院中再辯稱係在公園內撿到甲○○
    之物品云云，顯係臨訟杜撰之詞，難以採信。綜上，被告事
    實(二)之竊盜犯行，亦堪以認定。
    事實(三)部分：被告於94年12月23日在新竹市警察局第二分局
    埔頂派出所為警詢問時、在臺灣新竹地方法院檢察署內勤檢
    察官訊問時坦承以扣案之螺絲起子破壞W3—1330號自用小客
    車右前車門門鎖要竊取該自用小客車，欲進入車內開走時為
    管理員楊光輝及車主己○○發現等語（同上卷第8 、49頁）
    ，核與管領W3—1330號自用小客車之己○○於警詢、偵查中
    證稱：當天在新竹市○○路○ 段298 巷9 弄2 號前發現被告
    已破壞伊車右車門之門鎖，欲開走時即由伊及管理員楊光輝
    向警方報案等語、目擊被告竊車之大樓管理員楊光輝於警詢
    中證稱：當天發現被告形跡可疑躲在W3—1330號自用小客車
    旁，伊趨前察看時，發現被告手持工具撬開該車右前車門鑰
    匙孔，伊隨即向警方報案等語（同上卷第17、18頁）相合，
    被告於本院審理中空言辯稱係出於己意中止竊盜犯行，顯不
    可採。是被告事實(三)之犯行足堪認定。
    綜上所述，被告竊盜犯行明確，應依法論科。
二、按刑法第三百二十一條第一項第三款之攜帶兇器竊盜罪，係
    以行為人攜帶兇器竊盜為其加重條件，此所謂兇器，其種類
    並無限制，凡客觀上足對人之生命、身體、安全構成威脅，
    具有危險性之兇器均屬之，且祇須行竊時攜帶此種具有危險
    性之兇器為已足，並不以攜帶之初有行兇之意圖為必要。螺
    絲起子為足以殺傷人生命、身體之器械，顯為具有危險性之
    兇器，最高法院著有79年度臺上字第5253號判例可資參照，
    查本件犯罪事實(一)扣案之鋼鋸1 把、鉗子2 把、螺絲起子1
    把，為被告攜帶之物，被告雖僅使用萬用鑰匙竊車，然上開
    物品均為金屬製品，質地堅硬，於客觀上自足以對人之生命
    、身體、安全構成威脅，應屬兇器之一種，而被告丙○○所
    為事實(三)犯行所使用之螺絲起子，依上開判例意旨，亦應論
    以兇器。核被告所為事實(一)犯行，係犯刑法第321 條第1 項
    第3 款之攜帶兇器竊盜罪，所為事實(二)犯行，係犯刑法第32
    0 條第1 項普通竊盜罪，所為事實(三)犯行，係犯刑法第321
    條第2 項、第1 項第3 款攜帶兇器竊盜未遂罪。被告先後多
    次竊盜犯行，時間緊接，方法相同，觸犯構成要件相同之罪
    ，顯係基於概括犯意為之，為連續犯，應依刑法第56條規定
    ，論以攜帶兇器竊盜罪一罪，並加重其刑。被告所為事實(二)
    、(三)之行為，雖未據公訴人起訴，然本院認與本件起訴而為
    論罪科刑之事實(一)部分，有連續犯之裁判上一罪關係，應為
    起訴效力所及，本院自應併予審理（上開部分前經臺灣新竹
    地方法院檢察署檢察官於95年1 月13日以94年度偵字第6681
    號提起公訴，臺灣新竹地方法院審理後，認為有刑事訴訟法
    第8 條前段情形，於95年1 月26日以95年度易字第46號為公
    訴不受理判決）。又公訴意旨認被告前因竊盜案件，於93
    年5 月22日執行完畢，本件應構成累犯等情，惟被告係因竊
    盜案件，經臺灣臺中地方法院分別以91年度中簡上字第320
    號、92年度易字第1930號判決有期徒刑6 月、8 月確定，經
    同院定應執行刑為有期徒刑1 年1 月，又因施用第一級、第
    二級毒品案件，經同法院以92年度訴字第1630號判決分別判
    處有期徒刑10月、7 月，應執行有期徒刑1 年3 月確定，與
    上開竊盜罪接續執行，甫於94年7 月22日假釋付保護管束出
    監，而於假釋期滿前（94年9 月21日）為本件犯行，有臺灣
    高等法院被告前案紀錄表、臺灣桃園地方法院檢察署刑案資
    料查註紀錄表各1 份在卷可參，並不符合刑法第47條累犯加
    重其刑之要件，附此敘明。爰審酌被告年輕力壯不思正途取
    得財物，而於假釋期間未知警惕所為多起竊盜案件，犯罪情
    狀惡劣，造成被害人損失非輕，犯罪後又飾詞狡辯以圖脫罪
    ，其犯罪後態度不良，暨其平日素行、智識程度等一切情狀
    ，量處如主文所示之刑。被告事實(一)犯行扣案之鋼鋸1 把、
    手電筒1 支、鉗子2 把、螺絲起子1 把及萬用鑰匙15支，被
    告於國道公路警察局第二警察隊刑事組詢問時及檢察官偵訊
    中均坦承為其所有之犯罪工具，已如前所述，故應依刑法第
    38 條 第1 項第2 款諭知沒收，被告事實(二)、(三)竊盜犯行分
    別使用之墊板1 只、螺絲起子1 支，被告均未供承係其所有
    之物，又不能究明為何人所有，自不依刑法第38條第1 項第
    2 款宣告沒收，附此敘明。
據上論斷，應依刑事訴訟法第299 條第1 項前段，刑法第56條、
第321 條第1 項第3 款、第38條第1 項第2 款，罰金罰鍰提高標
準條例第1條前段，判決如主文。
本案經檢察官徐文豪到庭執行職務。
中    華    民    國    95    年    4     月    12    日
                    臺灣桃園地方法院刑事第四庭
                        審判長法  官    黃斯偉
                              法  官    張淑華
                              法  官    蘇昭蓉
以上正本證明與原本無異。
如不服本判決，應於送達後10日內，向本院提出上訴狀。
                              書記官    韓若玉
中    華    民    國    95    年    4     月    12    日
附錄法條：
中華民國刑法第321條
犯竊盜罪而有左列情形之一者，處六月以上、五年以下有期徒刑
：
一  於夜間侵入住宅或有人居住之建築物、船艦或隱匿其內而犯
    之者。
二  毀越門扇、牆垣或其他安全設備而犯之者。
三  攜帶兇器而犯之者。
四  結夥三人以上而犯之者。
五  乘火災、水災或其他災害之際而犯之者。
六  在車站或埠頭而犯之者。
前項之未遂犯罰之。
中華民國刑法第320條
(普通竊盜罪、竊佔罪)
意圖為自己或第三人不法之所有，而竊取他人之動產者，為竊盜
罪，處五年以下有期徒刑、拘役或五百元以下罰金。
意圖為自己或第三人不法之利益，而竊佔他人之不動產者，依前
項之規定處斷。
前二項之未遂犯罰之。


司法院資訊處製作；財團法人民間司法改革基金會備份。
